臺灣板橋地方法院刑事判決　　　　　　　 96年度訴字第385號
公　訴　人　臺灣板橋地方法院檢察署檢察官
被　　　告　甲○○
　　　　　　　　　　（另案於臺灣臺北監獄臺北分監執行中）
上列被告因違反毒品危害防制條例案件，經檢察官提起公訴（九
十六年度毒偵字第九一七號），被告於本院準備程序中就被訴事
實為有罪之陳述，經告知被告簡式審判程序之旨，並聽取當事人
之意見後，本院合議庭裁定由受命法官獨任進行簡式審判程序，
判決如下：
    主    文
甲○○施用第一級毒品，處有期徒刑柒月。扣案第一級毒品海洛
因壹包內之海洛因（餘驗淨重零點陸伍公克）沒收銷燬之；扣案
包裝上揭毒品之外包裝袋壹個沒收之。
    犯罪事實
一、甲○○前於民國九十二年間因施用毒品案件，經依本院九十
    二年度毒聲字第三九一號裁定送勒戒處所觀察、勒戒後，認
    有繼續施用毒品之傾向，本院以九十二年度毒聲字第二二三
    九號裁定令入戒治處所施以強制戒治，嗣因執行強制戒治成
    效及格，無繼續戒治之必要，經本院以九十二年度毒聲字第
    三八二七號裁定停止戒治，所餘期間付保護管束，於九十三
    月一月七日釋放出所，該付保護管束期間至九十三年七月十
    六日期滿而未經撤銷，視為強制戒治期滿，另由臺灣板橋地
    方法院檢察署檢察官以九十三年度戒毒偵字第二八０號為不
    起訴處分確定。詎猶不思戒絕毒癮，基於施用第一級毒品海
    洛因之犯意，於九十五年十二月一日上午八時許，在其位於
    桃園縣龜山鄉○○路○段六八二號九樓Ａ室住處內，以將第
    一級毒品海洛因摻入香煙內點燃吸聞之方式，施用第一級毒
    品海洛因一次。嗣於同日下午六時三十分許，為警在上址住
    處地下一樓停車場查獲，並扣得其所有預備供施用之第一級
    毒品海洛因一包（驗餘淨重０‧六五公克）。
二、案經臺北巿政府警察局移請臺灣桃園地方法院檢察署檢察官
    呈請臺灣高等法院檢察署檢察長令轉臺灣板橋地方法院檢察
    署檢察官偵查起訴，甲○○於本院準備程序中就被訴事實為
    有罪之陳述，經告知甲○○簡式審判程序之旨，並聽取當事
    人之意見後，本院合議庭裁定由受命法官獨任進行簡式審判
    程序。
    理    由
一、經查，被告甲○○對於在前述時間及地點施用第一級毒品海
    洛因之犯罪事實，迭於警詢及本院審理時自白不諱（見臺灣
    桃園地方法院檢察署九十六年度毒偵字第九三號偵查卷第六
    頁及本院九十六年三月二十七日簡式審判筆錄），而其於九
    十五年十二月一日晚間十時二十五分許為警採集尿液送臺灣
    尖端先進生技醫藥股份有限公司以氣相層析質譜儀（ＧＣ／
    ＭＳ）確認檢驗結果，呈鴉片類嗎啡及可待因陽性反應，有
    該公司出具之濫用藥物檢驗報告以及臺北巿政府警察局偵辦
    毒品案件尿液檢體委驗單各一件附卷可稽（見臺灣板橋地方
    法院檢察署九十六年度毒偵字第九一七號偵查卷第七頁及第
    十頁）；又扣案之白粉一包，經送法務部調查局鑑驗結果，
    檢出含第一級毒品海洛因成分（驗餘淨重０‧六五公克），
    有該局九十六年一月九日調科壹字第０九六二三００二四六
    ０號鑑定書一件在卷供參（見本院卷宗），所含毒品成分與
    被告尿液中驗出之毒品反應一致，足認被告自白確與事實相
    符。再者，被告前於九十二年間因施用毒品案件，經依本院
    九十二年度毒聲字第三九一號裁定送勒戒處所觀察、勒戒後
    ，認有繼續施用毒品之傾向，本院以九十二年度毒聲字第二
    二三九號裁定令入戒治處所施以強制戒治，嗣因執行強制戒
    治成效及格，無繼續戒治之必要，經本院以九十二年度毒聲
    字第三八二七號裁定停止戒治，所餘期間付保護管束，於九
    十三月一月七日釋放出所，該付保護管束期間至九十三年七
    月十六日期滿而未經撤銷，視為強制戒治期滿等事實，併有
    臺灣高等法院被告前案紀錄表一份存卷足憑。是被告於強制
    戒治執行完畢釋放出所後，五年內再犯本案施用第一級毒品
    犯行堪以認定，應予依法論罪科刑。
二、核被告所為，係犯毒品危害防制條例第十條第一項之施用第
    一級毒品罪。其施用第一級毒品海洛因前、後非法持有第一
    級毒品海洛因之低度行為，應為其施用該毒品之高度行為所
    吸收，均不另論罪。爰審酌被告前已因施用毒品，經獲得不
    起訴處分之寬典，仍不能戒除毒癮，再次漠視法令禁制而犯
    本罪，顯見其自制能力甚低，惟其施用毒品所生危害，實以
    自戕身心健康為主，對於他人生命、身體、財產等法益，尚
    無明顯而重大之實害，兼衡其施用毒品之次數以及犯罪後坦
    承犯行之良好態度等一切情狀，量處如主文所示之刑，以資
    懲儆。
三、扣案之第一級毒品海洛因一包內之海洛因（驗餘淨重０‧六
    五公克），為查獲之第一級毒品，不問屬於犯人與否，應依
    毒品危害防制條例第十八條第一項前段規定沒收銷燬之。而
    扣案包裝上揭毒品之外包裝袋一個，係用以包裹毒品，具防
    止裸露、逸出及潮濕之功用，便於攜帶施用，係預備供被告
    施用第一級毒品所用之物，且經被告自承確屬其所有（見臺
    灣桃園地方法院檢察署九十六年度毒偵字第九三號偵查卷第
    五頁），應依刑法第三十八條第一項第二款規定併予宣告沒
    收之。
據上論斷，應依刑事訴訟法第二百七十三條之一第一項、第二百
九十九條第一項前段，毒品危害防制條例第十條第一項、第十八
條第一項前段，刑法第十一條前段、第三十八條第一項第二款，
判決如主文。
本案經檢察官張瑞娟到庭執行職務。
中　　華　　民　　國　　96　　年　　3 　　月　　30　　日
                  刑事第七庭  法　官  王　瑜　玲
上列正本證明與原本無異。
如不服本判決，應於判決送達後10日內向本院提出上訴狀（應附
繕本），上訴於臺灣高等法院。
中　　華　　民　　國　　96　　年　　3 　　月　　30　　日
                              書記官  陳  香  君
附錄本案論罪科刑法條全文：
毒品危害防制條例第十條
施用第一級毒品者，處六月以上五年以下有期徒刑。
施用第二級毒品者，處三年以下有期徒刑。
